臺灣高等法院民事裁定　　　　　　　　　96年度抗字第1368號
抗　告　人　甲○○
上列抗告人因與相對人乙○○間假扣押事件，對於中華民國96
年6月26日臺灣桃園地方法院96年度裁全字第4451號所為裁定提
起抗告，本院裁定如下：
      主      文
抗告駁回。
抗告費用由抗告人負擔。
      理      由
一、本件聲請意旨略以：第三人陳金松於民國（下同）91年4月7
    日向伊借款新台幣（下同）134萬元，並以相對人為保證人
    ，約定一年後清償，詎屆期拒不返還，屢經催告置之不理。
    傾聞陳金松與相對人有變賣財產逃匿之消息，並已著手進行
    ，恐有日後不能強制執行之虞，聲請供擔保後，准許本件假
    扣押等語。
二、原法院則以：相對人所述事實，有提出借據影本為證，於法
    尚無不合，應予照准。
三、抗告意旨略以：伊未曾為陳金松欠負抗告人之債務為保證，
    亦未曾於相對人所提借據上簽名為保證人，況依民法745條
    先訴抗辯權之規定，相對人未先向陳金松請求，逕對保證人
    主張，於法無據。縱伊有保證責任，亦得拒絕清償。且相對
    人本件聲請，根本未釋明假扣押之原因等語。
四、按債權人就金錢請求或得易為金錢請求之請求，欲保全強制
    執行者，得聲請假扣押；又請求及假扣押之原因，應釋明之
    ；前項釋明如有不足，而債權人陳明願供擔保或法院認為適
    當者，法院得定相當之擔保，命供擔保後為假扣押；民事訴
    訟法第522條第1項及第526條第1項、第2項分別定有明文。
    又假扣押為保全程序而非確定私權之訴訟程序，請求及假扣
    押之原因雖應釋明，或於釋明不完足時，供法院所定之擔保
    以補釋明之不足，但債權人本案債權是否確實存在，則非保
    全程序所應審認之事項，此觀民事訴訟法第526條之規定自
    明。
五、查本件相對人就其所主張之金錢請求及假扣押原因，除提出
    借據影本等件，已就請求之原因釋明外。至就本件有假扣押
    之原因即對抗告人之財產有「日後不能強制執行或甚難執行
    之虞」情形，相對人亦已於原法院主張：「傾聞陳金松與抗
    告人有變賣財產逃匿之消息，並已著手進行，恐有日後不能
    強制執行之虞」等語。參之上開借據於92年4月7日屆期，至
    今已逾4年，而陳金松與抗告人均迄未履行債務，則衡諸常
    情，抗告人脫產圖免強制執行，確屬可能，縱相對人釋明尚
    難認為充足，惟其既陳明願供擔保，本院認足補其釋明之欠
    缺，其請求自應准許。至於抗告人所稱其未曾為本件保證，
    亦未曾於上開借據上簽名為保證人，縱伊為保證人，依民法
    第745條先訴抗辯權之規定，伊亦得拒絕清償等語即使屬實
    ，揆諸前開說明，亦屬本案實體上之爭執，非保全程序中所
    得審究。抗告人據以對原裁定聲明不服，不能認有理由。從
    而，原裁定命相對人供擔保後，得對抗告人之財產在134萬
    元之範圍內予以假扣押，核無不合。抗告意旨指摘原裁定不
    當，求予廢棄，為無理由，應予駁回。
據上論結，本件抗告為無理由，爰裁定如主文。
中　　華　　民　　國　　96　　年　　9 　 月　　11　　日
                    民事第三庭
                        審判長法　官 林敬修
　　　　　　　　　　　        法　官 藍文祥
　　　　　　　　　　　        法　官 黃騰耀
正本係照原本作成。
不得抗告。
中　　華　　民　　國　　96　　年　　9 　 月　　11　　日
　　　　　　　　　　　　　　　書記官 秦仲芳
